臺灣雲林地方法院刑事判決　　　　　　　　　　　　　九十一年度訴緝字第二一號
　　公　訴　人　臺灣雲林地方法院檢察署檢察官
　　被　　　告　乙○○
右列被告因偽造文書案件，經檢察官提起公訴（九十年度偵字第三九一八號），本院
判決如左：
    主  文
乙○○行使偽造私文書，足以生損害於公眾及他人，累犯，處有期徒刑柒月。又連續
偽造署押，足以生損害於公眾及他人，累犯，處有期徒刑參月。應執行有期徒刑捌月
。
扣案之雲林縣警察局雲警交字第ＫＡＡ一六二六六七號、ＫＡＡ一六二六六八號、Ｋ
ＡＡ一六二六六九號舉發違反道路交通管理事件通知單「收受通知聯者簽章」欄內，
偽造之「丙○○」署押（含複製）共拾貳枚及雲林縣警察局虎尾分局虎警刑字第二０
０二八號刑事案件偵查卷宗內所偽造「丙○○」署押貳拾伍枚（簽名玖枚、指印拾陸
枚）、台灣雲林地方法院檢察署九十年度偵字第二二四號偵查卷宗內所偽造「丙○○
」署押參拾柒枚（簽名柒枚、指印貳拾捌枚、掌紋貳枚）均沒收。
    事  實
一、乙○○曾於民國（下同）八十七年間因犯妨害自由罪，經台灣嘉義地方法院判決
    有期徒刑十月確定，並於八十八年十一月十二日執行完畢，仍不知悔改，復於九
    十年一月五日二十二時十分許，無照駕駛八Ｒ－七四九號營業曳引車，並超載砂
    石而為規避警方檢查，將該車停放在雲林縣褒忠鄉○○○○○路潮厝與龍岩路口
    處，嚴重影響交通安全，經警到場取締及舉發違規，乙○○為規避警員查察，竟
    冒用其叔叔丙○○姓名應訊，並基於一個偽造並行使之犯意，接續在取締員警所
    製作之舉發違反道路交通管理事件通知單三紙（公訴人誤為二紙）之收受通知聯
    者簽章欄，偽造「丙○○」名義之簽名，以示業已收受該告發通知單之通知聯，
    而後再交還警員，對於該文書之內容有所主張而行使之。復因警認其行為另涉妨
    害公務罪嫌時（另案經檢察官為不起訴處分），乙○○乃另行基於偽造署押之概
    括犯意，先於同日二十三時，接續在雲林縣警察局虎尾分局馬光派出所第一次警
    訊筆錄被訊問人欄內與丙○○口卡內，偽造「丙○○」名義之簽名九枚及按捺其
    指印十六枚；復承同犯意於同月六日，在雲林縣警察局虎尾分局移送人犯報告書
    嫌疑人簽名按捺指印欄內偽造「丙○○」名義之簽名及按捺其指印一枚，並於口
    卡片上偽造「丙○○」之簽名四枚及按捺指印四枚，且於指紋卡片上按捺指印二
    十二枚、掌紋二枚。復於台灣雲林地方法院檢察署九十年度偵字第二二四號偵查
    案件於九十年一月六日偵查時偽稱其本人姓名為「丙○○」，而冒用丙○○姓名
    應訊，並於訊問筆錄受訊人欄內，偽造「丙○○」名義之簽名一次，且填寫限制
    住居具結書內偽造「丙○○」名義之簽名一次及按捺其指印一枚，足以生損害於
    偵查之正確性及丙○○權益。嗣為警將「丙○○」姓名而由乙○○按捺指紋卡送
    鑑定後，始發現上開冒名應訊及偽造署押及偽造文書情事。
二、案經雲林縣警察局虎尾分局移送臺灣雲林地方法院檢察署檢察官偵查起訴。
    理  由
一、訊據被告乙○○對於右揭事實坦承不諱，核與證人丙○○（即被告乙○○之叔叔
    ）於偵查及本院審理時證述之情節相符，並有警訊及偵訊筆錄、乙○○照片一幀
    （附於台灣雲林地方法院檢察署九十年度偵字第二二四號卷第三頁正面）、丙○
    ○照片一幀（附於台灣雲林地方法院檢察署九十年度他字第八八七號卷第二十九
    頁與三十頁之間縫）、乙○○及丙○○指紋卡各一件、乙○○冒用丙○○姓名於
    虎尾分局應訊時拍攝之照片二幀（附於前開他字第八八七號卷第七頁正面）、雲
    林縣警察局虎尾分局及內政部警政署刑事警察局函各一件附卷可稽，本件事證明
    確，被告行使偽造文書罪及偽造署押罪，堪予認定。
二、核被告乙○○所為，係犯刑法第二百十條、第二百十六條之行使偽造私文書、第
    二百十七條第一項之偽造署押罪（公訴人另誤繕第二百十四條，業經蒞庭檢察官
    當庭表明）。被告在道路交通管理事件通知單上偽造署押為偽造私文書之階段行
    為，其偽造私文書後持以行使，其偽造之低度行為，應為行使之高度行為所吸收
    ，均不另論罪，而祇論以一行使偽造文書罪。又其在行使前開三張通知單、其於
    警訊筆錄上偽造數個署押，暨其於偵訊筆錄、限制住居具結書上偽造署押各係基
    於一個單純犯意，所為之接續數個動作，各屬單純一罪性質。又其前後在警訊、
    偵訊筆錄上之偽造署押行為，時間密接，犯罪構成要件相同，顯係基於概括犯意
    反覆為之，為連續犯，應論以一偽造署押罪而加重其刑。被告前於八十七年間因
    犯妨害自由罪，經台灣嘉義地方法院判決有期徒刑十月確定，並於八十八年十一
    月十二日執行完畢，有卷附台灣雲林地方法院檢察署刑案資料查註紀錄表、台灣
    高等法院被告全國前案記綠表可按，其於執行完畢後五年以內再犯本件有期徒刑
    以上之罪，為累犯，依刑法第四十七條規定加重其刑，並依法遞加之。被告所犯
    行使偽造私文書罪與偽造署押罪，犯意各別，罪名不同，應予分論併罰。爰審酌
    被告前有妨害自由等前科，素行不良，為規避警方查察始犯本罪，對於被害人及
    執法機關有相當之危害及犯罪後之態度良好，坦承犯行等一切情狀，分別量處如
    主文所示之刑，並定應執行之刑。扣案之雲林縣警察局雲警交字第ＫＡＡ一六二
    六六七號、ＫＡＡ一六二六六八號、ＫＡＡ一六二六六九號舉發違反道路交通管
    理事件通知單「收受通知聯者簽章」欄內，偽造之「丙○○」署押（含複製）共
    十二枚，及雲林縣警察局虎尾分局虎警刑字第二００二八號刑事案件偵查卷宗內
    所偽造「丙○○」署押二十五枚（簽名九枚、指印十六枚）、台灣雲林地方法院
    檢察署九十年度偵字第二二四號偵查卷宗內所偽造「丙○○」署押三十七枚（簽
    名七枚、指印二十八枚、掌紋二枚）均應依刑法第二百十九條之規定，宣告沒收
    。
據上論斷，應依刑事訴訟法第二百九十九條第一項前段，刑法第五十六條、第二百十
條、第二百十六條、第二百十七條第一項、第四十七條、第五十一條第五款、第二百
十九條，判決如主文。
本案經檢察官甲○○到庭執行職務
中      華      民      國      九十一      年      十      月  二十二  日
                                        臺灣雲林地方法院刑事第二庭
                                            法  官  潘雅惠
右正本證明與原本無異。
如不服本判決，應於判決送達後十日內，向本院提出上訴狀。（須附繕本）
                                            書記官  曾玲玲
中      華      民      國      九十一      年      十      月  二十二  日
中華民國刑法第二百一十條
 (偽造變造私文書罪)
偽造、變造私文書，足以生損害於公眾或他人者，處五年以下有期徒刑。
中華民國刑法第二百一十六條
 (行使偽造變造或登載不實之文書罪)
行使第二百十條至第二百十五條之文書者，依偽造、變造文書或登載不實事項或使登
載不實事項之規定處斷。
中華民國刑法第二百一十七條
 (偽造盜用印章印文或署押罪)
偽造印章、印文或署押，足以生損害於公眾或他人者，處三年以下有期徒刑。
盜用印章、印文或署押，足以生損害於公眾或他人者，亦同。
